---
title: "CRISP-DM E2 - Entendimiento de la data"
author: "amanosalva"
date: "19 de noviembre de 2018"
output:
  html_document: default
  pdf_document: default
---

```{r setup, include=FALSE}
knitr::opts_chunk$set(echo = TRUE)
```

## Descripción del problea

Los modelos analíticos para el manejo de los seguros de accidentes se están usando por muchas instituciones y están dando resultados exitosos en todo el mundo. Los modelos analíticos de se pueden definir como un conjunto de métodos y técnicas cuantitativas usados para predecir la probabilidad de que un cliente falle (Sea siniestroso) y en consecuencia no se recupere el rédito otorgado por alguna institución.

## Reto

Identifique los clientes que tienen una alta probabilidad de siniestro.

### 1. Instalación y activación de librerías necesarias:

```{r librerias, warning=FALSE, error=FALSE, message=FALSE}
#install.packages('DataExplorer', dependencies = T) 
library(mlr)
library(dplyr)
library(DataExplorer)
```

### 2. Ingesta de la data

```{r ingesta}
train <- read.csv("train_seguros.csv", header = T)
```

### 3. Análisis exploratorio

**Graficando los valores faltantes para una mejor visión global:**

```{r grafica_missing}
PlotMissing(train)
```

**En caso de querer saber los valores exactos de los NA:**

```{r summarize, warning=FALSE}
summarizeColumns(train)
```

Las siguientes columnas tienen valores NA:
Antiguedad_Maxima - 587
edad_Maxima - 273
Puntaje_MorosidadX, donde 1 <= x <= 5

**Viendo la estructura de la data**

```{r estructura}
PlotStr(train)
```

Curiosamente vemos que la variable "Siniestro6" tiene tres niveles: "", "si", "no". Ese espacio en blanco debe ser considerado como ata faltante? Habría que ver su proporción o influencia.

```{r levels_siniestros6}
levels(train$Siniestros6)
```

**Distribuciones**

Viendo las distribuciones numéricas:

_Separamos solo los numéricos_

```{r numericos}
train_numericos <- select_if(train, is.numeric)
names(train_numericos)
```

_Graficamos histogramas:_

```{r histogramas_numericos}
HistogramContinuous(train_numericos[1:9])
HistogramContinuous(train_numericos[10:length(train_numericos)])
```


Viendo las distribuciones categóricas:

_Separamos solo categóricos_

```{r factores}
train_factores <- select_if(train, is.factor)
names(train_factores)
```

_Graficamos barras:_

```{r barras_factores}
BarDiscrete(train_factores)
```

**Correlaciones**

_Viendo las correlaciones continuas:_

```{r correlacion_continuas}
CorrelationContinuous(train_numericos)
```

_Viendo las correlaciones discretas:_


```{r correlacion_discretas}
CorrelationDiscrete(train_factores)
```


